【裁判字號】    89,易,1754
【裁判日期】    890629
【裁判案由】    傷害
【裁判全文】
臺灣板橋地方法院刑事判決                        八十九年度易字第一七五四號
    公  訴  人  臺灣板橋地方法院檢察署檢察官
    被      告  甲○○
                乙  ○
右列被告因家庭暴力傷害案件，經檢察官提起公訴（八十九年度偵字第五九二九號）
，本院判決如左：
    主  文
甲○○傷害人之身體，處有期徒刑參月，如易科罰金以參佰元折算壹日。
乙○傷害人之身體，處罰金壹仟元，如易服勞役以參佰元折算壹日。
    事  實
一、甲○○與乙○為夫妻，彼此具有家庭暴力防治法第三條第一款之家庭成員關係。
    甲○○於民國（下同）八十九年一月五日上午十一時四十分許，在台北縣永和市
    ○○路二四三巷二八弄六號一樓住處，因與配偶乙○發生口角，竟基於傷害乙○
    身體犯意，徒手毆打乙○，致乙○受有前額挫傷血腫（四×二點五平方公分）、
    左臉挫傷、左無名指擦傷之傷害。
二、乙○於八十八年八月中旬某日，同在上開處所，因與其夫甲○○發生爭執，乙○
    乃憤而基於傷害甲○○之犯意，用牙齒咬傷甲○○左手臂，致甲○○左手臂受有
    咬傷約四×一公分。
三、案經甲○○、乙○訴由台北警察局永和分局移送臺灣板橋地方法院檢察署檢察官
    偵查起訴。
    理  由
一、訊據被告甲○○固坦承於右揭時地毆打其配偶乙○，致乙○受有前額挫傷血腫
    、左臉挫傷、左無名指擦傷之傷害，惟辯稱：當時是乙○拿菜刀威脅伊，並出言
    侮辱，伊才毆打乙○云云。被告乙○則否認有傷害犯行，辯稱：是甲○○勒其脖
    子，其不得已才咬傷甲○○，且時間係在今年初，不是在八十八年八月間云云。
二、惟查：右開犯罪事實業據被告二人於警偵訊時相互指證歷歷，而被告乙○因遭被
    告甲○○毆打，其身體有前額挫傷血腫（四×二點五平方公分）、左臉挫傷、左
    無名指擦傷之傷害，有台北縣永和市天主教耕莘醫院永和分院出具之診斷證明書
    可憑。另被告甲○○於八十九年一月二十八日提出本件告訴時，其左手臂有咬傷
    癒合痕約四×一公分，有存證照片乙張可證，並經本院於八十九年六月十五日庭
    訊時勘驗屬實，被告乙○於偵訊時亦供稱：（八十八年七、八月間，用嘴咬甲○
    ○手臂？）我們二人吵架，他掐我脖子不放手，我才咬他手臂等語（見偵查卷第
    二十一頁背面偵訊筆錄）。而本院質之被告甲○○，其堅決否認有掐勒被告乙○
    脖子之情事，因查無積極證據足以認定被告乙○係對於現時不法侵害，為正當防
    衛之目的而咬傷被告甲○○，核其辯解仍難採信。又被告甲○○於本院審理時辯
    稱因遭被告乙○持菜刀威脅，才出手毆打乙○成傷乙節，亦未提出證據以明之。
    參以被告甲○○於偵訊中自稱係先遭乙○打伊一巴掌，伊即還手打其臉部等語（
    見偵查卷第二十一頁背面偵訊筆錄），顯見被告甲○○純係出於報復乃毆打被告
    乙○，其亦非行使防衛權甚明，本件事證明確，被告二人犯行均堪認定。
三、核被告二人所為屬家庭暴力防治法第二條第二項規定之家庭暴力罪，均係犯刑法
    第二百七十七條第一項之傷害罪。爰分別審酌被告甲○○、乙○犯罪動機、目的
    、手段、所受傷害部位、傷害輕重程度及其等犯罪後之態度等一切情狀，分別量
    處如主文所示之刑，並各諭知如易科罰金及易服勞役之折算標準。
據上論斷，應依刑事訴訟法第二百九十九條第一項前段，刑法第二百七十七條第一項
、第四十一條、第四十二條第二項，罰金罰鍰提高標準條例第一條前段、第二條，判
決如主文。
本案經檢察官林建中到庭執行職務。
中    華    民    國      八十九      年      六        月    二十九    日
                                      臺灣板橋地方法院刑事第四庭
                                          法  官  陳  恒  寬
右正本證明與原本無異
如不服本判決應於送達後十日內向本院提出上訴狀
                                          書記官  葉  瑩  庭
中    華    民    國      八十九      年      七        月      三      日
附錄本案論罪科刑法條全文
刑法第二百七十七條第一項：
傷害人之身體或健康者，處三年以下有期徒刑、拘役或一仟元以下罰金。


司法院資訊處製作；財團法人民間司法改革基金會備份。
